【裁判字號】    99,訴,857
【裁判日期】    990528
【裁判案由】    毒品危害防制條例
【裁判全文】
臺灣板橋地方法院刑事判決               99年度訴字第857號
公  訴  人  臺灣板橋地方法院檢察署檢察官
被      告  甲○○
上列被告因違反毒品危害防制條例案件，經檢察官提起公訴（99
年度毒偵字第276 號），被告於準備程序中就被訴事實為有罪之
陳述，經本院合議庭裁定由受命法官獨任進行簡式審判程序，判
決如下：
    主  文
甲○○施用第一級毒品，累犯，處有期徒刑捌月。扣案之海洛因
壹包（驗餘淨重零點零伍陸零公克）沒收銷燬之，注射針筒壹支
、分裝杓壹支均沒收。
    事  實
一、甲○○前因施用毒品案件，經本院裁定送觀察、勒戒後，認
    無繼續施用毒品傾向，於民國89年4 月25日釋放出所，並由
    臺灣板橋地方法院檢察署檢察官以89年度毒偵字第3065號為
    不起訴處分確定；又於民國90年間因施用毒品案件，經本院
    裁定送觀察、勒戒後，認有繼續施用毒品傾向，再經本院裁
    定送戒治處所強制戒治1 年，於91年4 月15日停止戒治出所
    ，所餘戒治期間交付保護管束，嗣於91年7 月26日保護管束
    期滿，視為強制戒治執行完畢；復於92年間因施用毒品案件
    ，經本院裁定令入戒治處所強制戒治1 年，嗣於93年1 月9
    日釋放出所，該次施用毒品犯行，並經本院以92年度訴字第
    1763號判決應執行有期徒刑1 年2 月確定，並於94年3 月8
    日縮刑期滿執行完畢；再於95年間因施用毒品案件，分別經
    臺灣高等法院以95年度上訴字第507 號、本院以95年度易字
    第1283號判處有期徒刑1 年2 月及5 月確定，嗣經減刑，於
    96 年7月8 日縮刑期滿執行完畢；又於96年間因毒品案件，
    經本院以96年度訴字第4483號判決判處有期徒刑1 年2 月確
    定，於98年9 月30日假釋出監，於98年11月22日假釋期滿視
    為執行完畢。詎甲○○仍不知悔改，基於施用第一級毒品海
    洛因之犯意，於98年12月20日某時，在臺北縣土城市○○路
    128 巷13弄2 號2 樓3 室之居所內，施用海洛因1 次。嗣於
    同日15時30分許，在上址為警查獲，並扣得海洛因1 包（驗
    餘淨重0.0560公克，起訴書誤載為毛重0.25公克）、注射針
    筒1 支、分裝杓1 支。經警採集其尿液檢體送驗後，結果呈
    現鴉片類陽性反應，始悉上情。
二、案經臺北縣政府警察局土城分局移送臺灣板橋地方法院檢察
    署檢察官偵查起訴。
    理  由
一、本案被告甲○○所犯係死刑、無期徒刑、最輕本刑為3 年以
    上有期徒刑以外之罪，其於準備程序中就前揭被訴事實為有
    罪之陳述，經受命法官告知簡式審判程序之旨，並聽取其與
    公訴人之意見後，本院認無不得或不宜改依簡式審判程序進
    行之情事，依刑事訴訟法第273 條之1 第1 項、第284 條之
    1 規定，裁定本案由受命法官獨任進行簡式審判程序；且依
    刑事訴訟法第273 條之2 及第159 條第2 項規定，不適用傳
    聞法則有關限制證據能力之相關規定，合先敘明。
二、上揭事實，業據被告甲○○於本院準備程序及審理時自白不
    諱，且被告為警查獲後所採集之尿液檢體，經臺灣檢驗科技
    股份有限公司以氣相層析質譜儀法鑑定結果，呈嗎啡陽性反
    應（按施用海洛因後，係以嗎啡型態自尿液排出），有臺北
    縣政府警察局土城分局毒品案件尿液檢體編號及姓名對照表
    （尿液檢體編號：H0000000）及上揭公司出具之濫用藥物檢
    驗報告（報告日期：2009/1/ 20，報告編號：UL/2010/1022
    4 ）各1 份附卷可稽，又本案所查獲被告所持有之白粉1 包
    （原淨重0.0580公克，驗餘淨重0.0560克），經交通部民用
    航空局航空醫務中心鑑定結果含海洛因成分，亦有該航空醫
    務中心99年1 月25日航藥鑑字第0990336 號毒品鑑定書1 份
    在卷可憑，堪認被告之自白與事實相符。綜上所述，本案事
    證明確，被告犯行洵堪認定。
三、查海洛因依其成癮性、濫用性及對社會危害性之程度，為毒
    品危害防制條例第2 條第2 項第1 款所規定之第一級毒品。
    故核被告所為，係犯毒品危害防制條例第10條第1 項之施用
    第一級毒品之罪。又被告持有海洛因之低度行為，應為其施
    用海洛因之高度行為所吸收，不另論罪。被告有如犯罪事實
    欄之科刑執行之事實，有卷附臺灣高等法院被告前案紀錄表
    可按，其受有期徒刑執行完畢，5 年以內故意再犯有期徒刑
    以上之罪，為累犯，應依法加重其刑。爰審酌被告有違反毒
    品危害防制條例等前科，詎再犯本案，顯見其無法戒絕毒品
    ；惟念其坦承犯行，態度良好，及其施用海洛因僅係戕害自
    身，尚未害及他人等一切情狀，量處如主文所示之刑。
四、至扣案海洛因（驗餘淨重0.0560公克），為查獲之毒品，不
    問屬於犯人與否，均應依毒品危害防制條例第18條第1 項前
    段規定沒收銷燬之。注射針筒、分裝杓各1 支，為被告所有
    、供其犯罪所用之物，爰依刑法第38條第1 項第2 款沒收之
    。
五、據上論斷，應依刑事訴訟法第273 條之1 第1 項、第299 條
    第1 項前段，毒品危害防制條例第10條第1 項、第18條第1
    項前段，刑法第11條、第47條第1 項、第38條第1 項第2 款
    ，判決如主文。
本案經檢察官賴建如到庭執行職務。
中    華    民    國    99    年    5     月    28    日
                  刑事第四庭  法  官  徐子涵
上列正本證明與原本無異。
如不服本判決，應於判決送達後10日內敘明上訴理由，向本院提
出上訴狀 (應附繕本) ，上訴於臺灣高等法院。其未敘述上訴理
由者，應於上訴期間屆滿後20日內向本院補提理由書「切勿逕送
上級法院」。
                              書記官  張桐嘉
中    華    民    國    99    年    5     月    28    日
附錄本判決論罪之法條：
毒品危害防制條例第10條
施用第一級毒品者，處 6 月以上 5 年以下有期徒刑。
施用第二級毒品者，處 3 年以下有期徒刑。

司法院資訊處製作；財團法人民間司法改革基金會備份。
